Sergio Expósito

>Flutter developer

639112245 | sergioem.dev | Valencia, España

Sobre mí

Con experiencia tanto en el desarrollo de aplicaciones móviles como en el desarrollo web, me he forjado como un experiencia versátil. Actualmente, ocupo el puesto de desarrollador de aplicaciones móviles en Huliacom, donde me especializo en tecnologías como Flutter, Donie Framework React Native y las platoframes Android e 10S. Mi enfoque se centra en la creación de experiencias móviles de calidad y alto rendimiento.

Experiencia profesional

Ago.2022 — Presente | Desarrollo de aplicaciones móviles en Hyliacom,

Valencia, Es

- > Desarrollador encargado en la creación de aplicaciones móviles
- > Mantenimiento de las aplicaciones
- > Desarrollo de webservice en php

Jun.2022 - Ago.2022 | Snollocer Informática, Valencia, Es

- > Creación de sitios web con Wordpress
- > Mantenimiento de sitios web con Wordpress

Nov.2021 - Feb.2022 | Getronics - UPV Universitat Politècnica de València, Valencia. Es

> Mantenimiento de equipos con

- Windows/Centos
- > Montaje y configuración de equipos de trabajo y software
- > Soporte informático al profesorado en los gularios

Habilidades

- > Lenguajes: Dart, Typescript, Javascript, PHP, Puthon
- > Frameworks: Flutter, Ionic
- Framework, React Native, Astro Framework, Angular, Laravel

Educación

2022 - EIP International Business School Måster en Desarrollo web Full-stack

2018 - Tame Formación Desarrollo de aplicaciones multiplataforma

2015 - Tame Formación Sistemas Microinformáticos y redes

Me puedes encontrar en

Github: github.com/Sergio1496
LinkedIn: linkedin.com/in/sergioexposito
Email: sergioexpositodeväqmqil.com